【裁判字號】    98,易,3087
【裁判日期】    990205
【裁判案由】    竊盜
【裁判全文】
臺灣臺北地方法院刑事判決              98年度易字第3087號
公  訴  人  臺灣臺北地方法院檢察署檢察官
被      告  丙○○
選任辯護人  紀亙彥律師
上列被告因竊盜案件，經檢察官提起公訴（98年度偵字第8759號）
，本院判決如下：
    主  文
丙○○無罪。
    理  由
一、公訴意旨略以：被告丙○○意圖為自己不法之所有，於民國
    97 年10 月23日上午10時至下午2 時30分許間某時，以不明
    器物破壞臺北市○○區○○街39巷7 號4 樓乙○○住所之大
    門門鎖後侵入該宅，竊取金飾、珠寶1 批及現金新臺幣（下
    同）13萬元得手，嗣經乙○○返家發覺，報警循線查獲，因
    認被告涉有刑法第321條第1項第2款之加重竊盜罪嫌等語。
二、按犯罪事實應依證據認定之，無證據不得認定其犯罪事實，
    刑事訴訟法第154 條第2 項定有明文。所謂證據，須適於為
    被告犯罪事實之證明者，始得採為斷罪資料，如未能發現相
    當證據，或證據不足以證明，自不能以推測或擬制之方法，
    以為裁判基礎。
三、公訴人認被告涉有竊盜罪嫌，無非係以證人乙○○、甲○○
    、黃啟瑞之證詞、內政部警政署刑事警察局刑紋字第097016
    8369號鑑驗書、蒐證照片、內政部警政署刑事警察局刑鑑字
    第09801447 72 號鑑定書等，為其論據。
四、訊據被告其堅決否認有何竊盜犯行，並辯稱：伊十多年前曾
    在神桌公司任職，可能係神桌油漆未乾時伊碰觸神桌，而致
    殘留指紋於神桌抽屜，嗣後該神桌販售予被害人乙○○，適
    巧乙○○住處於97年10月23日失竊，警員才會在神桌抽屜採
    得伊指紋，且該竊案發生當時，伊駕駛大卡車在和平西路工
    地載運廢土，伊有不在場證明等語。本院經查：
（一）被害人乙○○上開住處於前揭時間遭竊之事實，業據乙○○於偵查中證述無訛，復經本院傳訊乙○○及其配偶秦玉
      華到庭結證在卷，且有警方蒐證照片在卷可稽，故乙○○
      住處於97年10月23日遭竊之事實，首堪認定。
（二）次查，乙○○住處於遭竊後，旋即報警，並由鑑識警員黃
      啟瑞在現場神桌之抽屜上採得2 枚指紋後，送交內政部警
      政署刑事警察局比對出與被告之指紋相符之事實，亦據證
      人乙○○、黃啟瑞在本院證述無誤，且有內政部警政署刑
      事警察局刑紋字第0970168369號鑑驗書附卷可參（偵卷24
      頁），從而乙○○住處神桌抽屜上殘留有被告指紋之事實
      ，同堪認定。
（三）再查，證人乙○○就家中神桌之來源係證稱：伊買了十多
      年，在鶯歌的佛具店買的等情詳實（本院卷34至36頁），
      此與被告於偵審中多次辯稱伊多年前曾任職於神桌公司等
      語，客觀上確有關聯，本院為求慎重，爰再次傳訊證人即
      萬華分局鑑識警員黃啟瑞到庭就神桌指紋之採集經過具結
      證稱：伊在案發現場客廳神桌右側抽屜上，有採到2 枚指
      紋，當時伊有看到指紋，且該2 枚指紋並不是油漆未乾留
      下的指紋，因為油漆未乾留下的指紋會有深度，伊於99年
      2 月1 日再次前去案發現場查看，發現該2 枚指紋仍在神
      桌抽屜上，指紋是（神桌）沒有上亮光漆之前就附著在神
      桌抽屜表面，所以上完亮光漆之後，看起來跟新殘留的指
      紋一樣，但事實上指紋是無法擦拭滅失的等情屬實（本院
      卷38至40、70頁），並有黃啟瑞警員於99年2 月1 日前去
      現場拍攝之神桌抽屜照片可資勾稽（本院卷75至77頁），
      是由99年2 月1 日之蒐證照片以觀，該等照片拍攝時間距
      離本件竊盜案之發生時間已有1 年3 個月之久，然該2 枚
      指紋仍清晰可見，另衡諸該只神桌逢年過節整個神桌都會
      擦拭清洗之事實，分據證人乙○○、秦玉華證述在卷（本
      院卷36、37頁），更足認該2 枚指紋顯係十幾年前乙○○
      購入該神桌之前即已附著於神桌抽屜之上，從而尚無法以
      該2 枚指紋與被告指紋相符即推論被告有何竊盜犯行。
（四）繼查，被告於97年10月23日竊盜案發生當日係受僱於甲○○，並駕駛大卡車由臺北市工地載運廢土前去西濱公路82
      公里處，單程要2 個半小時，且在臺北市工地排班等候載
      運廢土時，被告之車上僅有被告一人，而等候期間伊有以
      無線電與被告相互聯絡等情，亦據證人甲○○證述在卷（
      本院卷42至45頁），是審酌被告當日係駕駛大卡車在臺北
      市排班等候載運廢土前去西濱公路，客觀上可否棄價值昂
      貴且停車不易之大卡車於不顧而前去案發現場行竊，亦有
      疑義。
五、綜上所述，本件尚無積極證據，足以證明被告有加重竊盜犯
    行，且被告之辯稱，亦非顯與常情有悖，尚屬可採，此外，
    遍查本件全部卷證亦無其他積極證據足以證明被告確有加重
    竊盜犯行，依罪疑唯輕之法理，既不能證明被告犯罪，應為
    無罪判決之諭知，以免冤抑。
據上論斷，應依刑事訴訟法第301 條第1 項，判決如主文。
本案經檢察官李彥霖到庭執行職務。
中    華    民    國    99    年    2     月    5     日
                              刑事第十七庭法  官  劉煌基
上正本證明與原本無異。
如不服本判決應於收受送達後10日內向本院提出上訴書狀，並應
敘述具體理由；其未敘述上訴理由者，應於上訴期間屆滿後20日
內向本院補提理由書（均須按他造當事人之人數附繕本）「切勿
逕送上級法院」。告訴人或被害人如對於本判決不服者，應具備
理由請求檢察官上訴，其上訴期間之計算係以檢察官收受判決正
本之日期為準。
                                          書記官  周小玲
中    華    民    國    99    年    2     月    8     日

司法院資訊處製作；財團法人民間司法改革基金會備份。
